# 海外子公司审计报告

提问人：lmlm 时间：2015-11-13 16:07:54
又来麻烦大家了，公司在海外成立子公司，假设当地会计师事务所能出具当地的审计报告，但是提交给国内母公司的得是中国准则的，那么从当地会计准则转化成中国准则，这个工作要交给谁来完成，是要找当地懂中国会计准则的事务所呢，还是怎么样，谢谢！

回答人：chenyiwei
这个没有明确规定，只要是具备胜任能力的，都可以，包括当地事务所、中国境内事务所，或者该子公司或境内母公司的管理层。

提问人：lmlm 时间：2015-11-16 11:20:18
啊？这个管理层自己也可以处理么？那不是没有鉴证效力了？

回答人：chenyiwei
我们这里讨论的是会计责任由谁承担的问题，没有讨论审计责任的承担问题。

提问人：whenandwhy 时间：2017-11-27 11:42:12
陈版主，请问，就这个问题，如果海外子公司的审计报告是由当地事务所根据境外会计准则编制的，我方是负责集团的审计师，那么，我方在出具集团合并报告时，是否有必要出具海外子公司境内外会计准则差异报告？（仅在合并报表编制底稿中反映会计准则差异可以吗？）

回答人：chenyiwei
没有强制性要求，看委托方是否需要。